# 全部处置子公司股权

提问人：乐 天派 时间：2021-08-31 17:22:42
母公司A，纳入其合并范围的全资子公司B（股权100%）， 5 月 23 日，母公司无偿转让B公司股权5%，合并报表层面，资本公积减少了 10 万；（无偿转让0 - B公司转让日净资产 200 万* 5%）
8 月 10 日将子公司B剩余95%的股权全部转让出去。
以上经确认，不属于一揽子交易。
问题（ 1 ） 8 月底的合并资产负债表不包含该子公司的资产负债表，合并利润表要包含 1 月到 8 月 10 日的利润吧？
问题（ 2 ） 8 月底的合并报表，合并资产负债表不体现“少数股东权益”了，合并利润表里需要体现“少数股东损益”，对吧？
问题（ 3 ） 5 月份合并资产负债表减少的资本公积 10 万元，在 8 月底不需要转回来吧？

回答人：chenyiwei
1 、是； 2 、是； 3 、此前无偿转出5%股权形成的资本公积，在丧失对子公司控制权时不能转入损益。